public_html/app/tools/lang/data/dict-vec-oxt/dictionaries/vec.aff
FLAG UTF-8
SFX A énder endíu/Q perinténder
SFX A énder endíu/Q sorinténder
SFX A énder endíu/Q ténder
SFX A énder endú [cflprvŧ]énder
SFX A énder endú enténder
SFX A énder endú inténder
SFX A énder endú perinténder
SFX A énder endú sorinténder
SFX A énder endú ténder
SFX A énder endúa [cflprvŧ]énder
SFX A énder endúa enténder
SFX A énder endúa inténder
SFX A énder endúa perinténder
SFX A énder endúa sorinténder
SFX A énder endúa ténder
SFX A énder endúe [cflprvŧ]énder
SFX A énder endúe enténder
SFX A énder endúe inténder
SFX A énder endúe perinténder
SFX A énder endúe sorinténder
SFX A énder endúe ténder
SFX A énder endúi [cflprvŧ]énder
SFX A énder endúi enténder
SFX A énder endúi inténder
SFX A énder endúi perinténder
SFX A énder endúi sorinténder
SFX A énder endúi ténder
SFX A énder endúo [cflprvŧ]énder
SFX A énder endúo enténder
SFX A énder endúo inténder
SFX A énder endúo perinténder
SFX A énder endúo sorinténder
SFX A énder endúo ténder
SFX A énder exa [cflprvŧ]énder
SFX A énder exa enténder
SFX A énder exa inténder
SFX A énder exa perinténder
SFX A énder exa sorinténder
SFX A énder exa ténder
SFX A énder exe [cflprvŧ]énder
SFX A énder exe enténder
SFX A énder exe inténder
SFX A énder exe perinténder
SFX A énder exe sorinténder
SFX A énder exe ténder
SFX A énder exi [cflprvŧ]énder
SFX A énder exi enténder
SFX A énder exi inténder
SFX A énder exi perinténder
SFX A énder exi sorinténder
SFX A énder exi ténder
SFX A énder exo [cflprvŧ]énder
SFX A énder exo enténder
SFX A énder exo inténder
SFX A énder exo perinténder
SFX A énder exo sorinténder
SFX A énder exo ténder
SFX A énder exo/I [cflprvŧ]énder
SFX A énder exo/I enténder
SFX A énder exo/I inténder
SFX A énder exo/I perinténder
SFX A énder exo/I sorinténder
SFX A énder exo/I ténder
SFX A énter ensa asénter
SFX A énter ense asénter
SFX A énter ensi asénter
SFX A énter enso asénter
SFX A énter enso/I asénter
SFX A énter enta asénter
SFX A énter entaralo/S asénter
SFX A énter entarami/K asénter
SFX A énter entaratu/O asénter
SFX A énter entarave/RT asénter
SFX A énter entaremo/L asénter
SFX A énter entaren/L asénter
SFX A énter entarense asénter
SFX A énter entaresi/P asénter
SFX A énter entaresiu/Q asénter
SFX A énter entarimo/L asénter
SFX A énter entarion/L asénter
SFX A énter entarionse asénter
SFX A énter entarisen/L asénter
SFX A énter entarisense asénter
SFX A énter entarision/L asénter
SFX A énter entarisionse asénter
SFX A énter entarisié/P asénter
SFX A énter entarisiéu/Q asénter
SFX A énter entarison/L asénter
SFX A énter entarisonse asénter
SFX A énter entarié/P asénter
SFX A énter entariéu/Q asénter
SFX A énter entaron/L asénter
SFX A énter entaronse asénter
SFX A énter entarà/JNR asénter
SFX A énter entaràe/R asénter
SFX A énter entarè/J asénter
SFX A énter entarèmi/K asénter
SFX A énter entaré/P asénter
SFX A énter entarémoni/M asénter
SFX A énter entarésimo/L asénter
SFX A énter entarésimoni/M asénter
SFX A énter entaréu/Q asénter
SFX A énter entarí/P asénter
SFX A énter entaría/JNR asénter
SFX A énter entaríami/K asénter
SFX A énter entaríatu/O asénter
SFX A énter entaríe/JR asénter
SFX A énter entaríelo/S asénter
SFX A énter entaríemi/K asénter
SFX A énter entarímoni/M asénter
SFX A énter entaríu/Q asénter
SFX A énter entarò/J asénter
SFX A énter entaròmi/K asénter
SFX A énter ente asénter
SFX A énter ente/IJR asénter
SFX A énter entede asénter
SFX A énter entege asénter
SFX A énter enteme/H asénter
SFX A énter entemo asénter
SFX A énter entemo/L asénter
SFX A énter enten/L asénter
SFX A énter entendo/E asénter
SFX A énter entene asénter
SFX A énter entense asénter
SFX A énter entente asénter
SFX A énter enteralo/S asénter
SFX A énter enterami/K asénter
SFX A énter enteratu/O asénter
SFX A énter enterave/RT asénter
SFX A énter enteremo/L asénter
SFX A énter enteren/L asénter
SFX A énter enterense asénter
SFX A énter enteresi/P asénter
SFX A énter enteresiu/Q asénter
SFX A énter enterimo/L asénter
SFX A énter enterion/L asénter
SFX A énter enterionse asénter
SFX A énter enterisen/L asénter
SFX A énter enterisense asénter
SFX A énter enterision/L asénter
SFX A énter enterisionse asénter
SFX A énter enterisié/P asénter
SFX A énter enterisiéu/Q asénter
SFX A énter enterison/L asénter
SFX A énter enterisonse asénter
SFX A énter enterié/P asénter
SFX A énter enteriéu/Q asénter
SFX A énter enteron/L asénter
SFX A énter enteronse asénter
SFX A énter enterà/JNR asénter
SFX A énter enteràe/R asénter
SFX A énter enterè/J asénter
SFX A énter enterèmi/K asénter
SFX A énter enteré/P asénter
SFX A énter enterémoni/M asénter
SFX A énter enterésimo/L asénter
SFX A énter enterésimoni/M asénter
SFX A énter enteréu/Q asénter
SFX A énter enterí/P asénter
SFX A énter entería/JNR asénter
SFX A énter enteríami/K asénter
SFX A énter enteríatu/O asénter
SFX A énter enteríe/JR asénter
SFX A énter enteríelo/S asénter
SFX A énter enteríemi/K asénter
SFX A énter enterímoni/M asénter
SFX A énter enteríu/Q asénter
SFX A énter enterò/J asénter
SFX A énter enteròmi/K asénter
SFX A énter entese/I asénter
SFX A énter entesi asénter
SFX A énter entesta/I asénter
SFX A énter enteste/I asénter
SFX A énter entesti/I asénter
SFX A énter entesto/I asénter
SFX A énter enteva/JPR asénter
SFX A énter entevau/Q asénter
SFX A énter enteve/J asénter
SFX A énter entevi/NP asénter
SFX A énter entevo/J asénter
SFX A énter enti/NF asénter
SFX A énter entime/H asénter
SFX A énter entimo asénter
SFX A énter entimo/L asénter
SFX A énter ention/L asénter
SFX A énter entione asénter
SFX A énter entionse asénter
SFX A énter entisen/L asénter
SFX A énter entisene asénter
SFX A énter entisense asénter
SFX A énter entision/L asénter
SFX A énter entisione asénter
SFX A énter entisionse asénter
SFX A énter entisié/P asénter
SFX A énter entisiéde/P asénter
SFX A énter entisiége/P asénter
SFX A énter entison/L asénter
SFX A énter entisone asénter
SFX A énter entisonse asénter
SFX A énter entiven/L asénter
SFX A énter entivense asénter
SFX A énter entivion/L asénter
SFX A énter entivionse asénter
SFX A énter entivié/P asénter
SFX A énter entiviéu/Q asénter
SFX A énter entivon/L asénter
SFX A énter entivonse asénter
SFX A énter entié/P asénter
SFX A énter entiéde/P asénter
SFX A énter entiége/P asénter
SFX A énter entiéu/Q asénter
SFX A énter ento/J asénter
SFX A énter enton/L asénter
SFX A énter entone asénter
SFX A énter entonse asénter
SFX A énter entuda/I asénter
SFX A énter entude/I asénter
SFX A énter entudi/I asénter
SFX A énter entudo/I asénter
SFX A énter enté/PF asénter
SFX A énter entéa/JPR asénter
SFX A énter entéami/K asénter
SFX A énter entéau/Q asénter
SFX A énter entée/J asénter
SFX A énter entéelo/S asénter
SFX A énter entéemi/K asénter
SFX A énter entéi/NP asénter
SFX A énter entéimo/L asénter
SFX A énter entéimoni/M asénter
SFX A énter entéitu/O asénter
SFX A énter entémoni/M asénter
SFX A énter enténdome/G asénter
SFX A énter enténdomene/G asénter
SFX A énter entéo/J asénter
SFX A énter entéomi/K asénter
SFX A énter entésimo asénter
SFX A énter entéu/Q asénter
SFX A énter entévami/K asénter
SFX A énter entévelo/S asénter
SFX A énter entévemi/K asénter
SFX A énter entévimo/L asénter
SFX A énter entévimoni/M asénter
SFX A énter entévitu/O asénter
SFX A énter entévomi/K asénter
SFX A énter entí asénter
SFX A énter entí/FP asénter
SFX A énter entímoni/M asénter
SFX A énter entíu/Q asénter
SFX A énter entú asénter
SFX A énter entúa asénter
SFX A énter entúe asénter
SFX A énter entúi asénter
SFX A énter entúo asénter
SFX A énxer enta [fpt]énxer
SFX A énxer ente [fpt]énxer
SFX A énxer enti [fpt]énxer
SFX A énxer ento [fpt]énxer
SFX A énxer ento/I [fpt]énxer
SFX A énxer enxa [fpt]énxer
SFX A énxer enxaralo/S [fpt]énxer
SFX A énxer enxarami/K [fpt]énxer
SFX A énxer enxaratu/O [fpt]énxer
SFX A énxer enxarave/RT [fpt]énxer
SFX A énxer enxaremo/L [fpt]énxer
SFX A énxer enxaren/L [fpt]énxer
SFX A énxer enxarense [fpt]énxer
SFX A énxer enxaresi/P [fpt]énxer
SFX A énxer enxaresiu/Q [fpt]énxer
SFX A énxer enxarimo/L [fpt]énxer
